臺灣苗栗地方法院刑事判決　　　　　　　 99年度訴字第527號
公　訴　人　臺灣苗栗地方法院檢察署檢察官
被　　　告　邱文吉
指定辯護人　李建德律師
被　　　告　余志祥
上列被告因違反槍砲彈藥刀械管制條例案件，經檢察官提起公訴
（99年度偵字第2191號），本院判決如下：
    主  文
邱文吉犯未經許可，持有可發射子彈具有殺傷力之改造手槍罪，
累犯，處有期徒刑肆年，併科罰金新臺幣伍萬元，罰金如易服勞
役，以新臺幣壹仟元折算壹日。扣案如附表所示應沒收槍彈、零
件欄所示之物，均沒收。
余志祥犯寄藏槍枝、彈藥之主要組成零件罪，累犯，處有期徒刑
拾月，併科罰金新臺幣貳萬元，罰金如易服勞役以新臺幣壹仟元
折算壹日。扣案如附表所示編號三、五、六應沒收槍彈、零件欄
所示之物，均沒收。
    事  實
一、邱文吉曾犯毒品危害防制條例案件，經本院判處有期徒刑6
    月確定，於民國98年3 月16日易科罰金執行完畢。余志祥前
    亦曾犯妨害自由等案件，經法院判處有期徒刑4 月、3 月，
    嗣經減為有期徒刑2 月、1 月，定應執行有期徒刑3 月確定
    ，再與另案接續執行後，於94年2 月24日執行完畢。
  (一)邱文吉、余志祥均明知未經許可，不得持有、寄藏槍枝、彈
    藥，及槍枝、彈藥之主要組成零件。詎邱文吉自不詳之時日
    起，即未經許可持有具殺傷力之改造手槍1 枝（含彈匣1 個
    ，槍枝管制編號0000000000）、制式子彈3 顆（口徑0.45吋
    ）、制式霰彈2 顆（口徑12GAUGE ）、制式子彈1 顆（口徑
    9 mm），及屬於槍枝、彈藥之主要組成零件氣體動力式槍枝
    之滑套、槍身、槍管、非制式金屬彈殼6 顆等物，並於98年
    12月中旬某日深夜，駕駛白色BMW 自用小客車，搭載卜聖倫
    及劉正雄，攜帶上開槍彈、零件等物，到苗栗縣頭份鎮○○
    里○○鄰○○街12巷7 號余志祥住處組裝把玩，臨走前由卜聖
    倫將上開槍彈及其主要組成零件等物，連同邱文吉之衣物共
    計2 個手提包，寄放在余志祥上開住處。詎余志祥明知其中
    1 個咖啡色手提包中，裝有違禁物「即制式霰彈2 顆（口徑
    12 GAUGE）、制式子彈1 顆（口徑9 mm）及屬於槍枝、彈藥
    主要組成零件之氣體動力式槍枝之滑套、槍身、槍管、非制
    式金屬彈殼6 顆（起訴書漏載）」等物，仍允予寄藏（其餘
    上開改造手槍1 枝、制式子彈3 顆部分並不知情，非在起訴
    範圍內；卜聖倫部分則業經本院以99年度訴字第173 號為第
    一審判決）。
  (二)嗣99年1 月1 日邱文吉因另案入監服刑，卜聖倫唯恐寄放之
    槍彈等物連累余志祥，遂於99年1 月5 日，將上開寄放之包
    包取走，並將其中具殺傷力之改造手槍1 枝（含彈匣，槍枝
    管制編號0000000000）、制式子彈3 顆等物，藏放在苗栗縣
    竹南鎮○○路100 號住處；另將以咖啡色皮包盛裝之包括具
    有殺傷力之制式霰彈2 顆、具殺傷力制式子彈1 顆（另有3
    顆無殺傷力之子彈），及屬於槍枝、彈藥主要組成零件之非
    制式金屬彈殼6 顆、氣體動力式槍枝之滑套、槍身及槍管等
    物（另有槍枝零件非屬槍枝主要組成零件者5 項），將之藏
    放在不知情之友人林俊雄位於新竹縣湖口鄉○○路2 號3樓
    住處。後因卜聖倫持有、寄藏上開槍、彈等物，心理感受極
    大壓力，乃於同年1 月17日下午6 時許，攜帶上開藏置家中
    之改造手槍1 枝、制式子彈3 顆等物，前往頭份鎮興隆里7
    鄰上坪72號友人張毓住處，並透過友人張毓向苗栗縣警察局
    頭份分局自首，同日晚上7 時40分許，由警方據報到達張毓
    住處時，卜聖倫即提出該上開槍彈，另再偕同警方於同年月
    18日凌晨0 時30分許，前往新竹縣湖口鄉○○路2 號3 樓林
    俊雄住處，起獲上開咖啡色手提包內之制式霰彈2 顆、制式
    子彈1 顆（另有3 顆無殺傷力之子彈）及屬於槍枝、彈藥主
    要組成零件之氣體動力式槍枝之滑套、槍身及槍管、非制式
    金屬彈殼6 顆等物（另有非屬槍枝主要組成零件5 項等物）
    ，而為警循線查獲上情。
二、案經苗栗縣警察局頭份分局報告臺灣苗栗地方法院檢察署檢
    察官偵查後提起公訴。
    理  由
壹、證據能力部分：
一、按「被告以外之人於審判外之言詞或書面陳述，除法律有規
    定者外，不得作為證據」，刑事訴訟法第159 條第1 項定有
    明文。本件被告邱文吉以外之人，即證人余志祥、卜聖倫、
    張毓、劉正雄於警詢之陳述，被告邱文吉及辯護人均主張係
    屬審判外之陳述，依上開規定，均無證據能力。
二、「鑑定之經過及其結果，應命鑑定人以言詞或書面報告」，
    刑事訴訟法第206 條第1 項定有明文。是鑑定人以「書面」
    為鑑定報告提出於法院，依同法第159 條第1 項立法理由及
    第206 條第1 項規定，應有證據能力。又法院或檢察官得囑
    託醫院、學校或其他相當之機關、團體為鑑定，或審查他人
    之鑑定，並準用第203 條至第206 條之1 之規定，同法第20
    8 條第1 項亦定有明文。依此，檢察官對於偵查中之案件，
    認為須實施鑑定者，固應就具體個案，選任鑑定人或囑託鑑
    定機關（團體）為之；但對於司法警察機關調查中之案件，
    或有量大或急迫之情形，為因應實務之現實需求，如檢察官
    針對該類案件之性質，認為當然有鑑定之必要者，基於檢察
    一體原則，自得由該管檢察長對於轄區內之案件，以事前概
    括選任鑑定人或囑託鑑定機關（團體）之方式，俾便轄區內
    之司法警察官、司法警察對於調查中之此類案件，得即時送
    請事前已選任之鑑定人或囑託之鑑定機關（團體）實施鑑定
    ，該鑑定人或鑑定機關（團體）亦應視同受承辦檢察官所選
    任或囑託而執行鑑定業務，其等出具之書面鑑定報告即屬同
    法第206 條所定之傳聞例外，應有證據能力。本件扣案之槍
    彈及其主要組成零件，係經由查獲之警察單位依先前轄區檢
    察署檢察長事前概括選任鑑定機關，即內政部警政署刑事警
    察局實施鑑定，該鑑定機關所出具之鑑驗書，即依上揭說明
    ，自有證據能力而得為本案判斷犯罪事實之證據。
三、測謊鑑定之證據能力，刑事訴訟法並無明文規定，惟實務上
    ，送鑑單位依刑事訴訟法第208 條第1 項規定，囑託法務部
    調查局或內政部警政署刑事警察局為測謊檢查，受囑託機關
    就檢查結果，以該機關名義函覆原囑託之送鑑單位，該測謊
    檢查結果之書面報告，即係受囑託機關之鑑定報告。該機關
    之鑑定報告，形式上若符合測謊基本程式要件，包括：(一)經
    受測人同意配合，並已告知得拒絕受測，以減輕受測者不必
    要之壓力。(二)測謊員須經良好之專業訓練與相當之經驗。(三)
    測謊儀器品質良好且運作正常。(四)受測人身心及意識狀態正
    常。(五)測謊環境良好，無不當之外力干擾等要件，即難謂無
    證據能力（最高法院98年度台上字第2345號判決意旨參照）
    。本件內政部警政署刑事警察局出具之測謊鑑定書（本院卷
    第112 至139 頁），屬刑事訴訟法第206 條之鑑定報告，依
    同法第159 條第1 項之除外規定，並參照該條立法修正理由
    (三)及上開最高法院判決意旨，形式上並無違反上開程序要件
    之情形，自亦得為證據。
四、次按被告以外之人於偵查中向檢察官所為之陳述，除顯有不
    可信之情況者外，得為證據，刑事訴訟法第159 之1 第2 項
    著有明文。此係因上開偵查中向檢察官所為之陳述雖仍為審
    判外之陳述，但立法者衡量刑事訴訟法規定檢察官代表國家
    偵查犯罪、實施公訴，依法有訊問被告、證人、鑑定人之權
    ，且實務運作時，偵查中檢察官向被告以外之人所取得之陳
    述，原則上均能遵守法律規定，不致違法取供，其可信性極
    高，為兼顧理論與實務為由，而對「被告以外之人於偵查中
    向檢察官所為之陳述」，例外規定除有顯不可信之情況者外
    ，得為證據。查本件證人即共同被告邱文吉、余志祥，及證
    人卜聖倫、劉正雄於檢察官偵訊時所為之證述，業經具結擔
    保其供述之真實性，而被告及辯護人並未具體提出上開證人
    在偵查中所述有何其他顯不可信之情況以供審酌、調查，是
    就上開證人於偵查中證述之任意性或真實性而言，均不具顯
    不可信之情況，該等證述自有證據能力。
五、至被告及辯護人對於檢察官所舉之其他證據資料及以下本院
    作為判斷依據之各項證據資料，均不爭執其證據能力，本院
    審酌該等言詞供述及書面作成時之情況認為適當，均無不宜
    作為證據之情事，依刑事訴訟法第159 條之5 規定，均得作
    為證據。
貳、實體部分：
一、本件被告邱文吉矢口否認持有附表所示之改造槍彈及槍枝主
    要組成零件，辯稱：伊根本未曾持有扣案槍彈等物，係被誣
    陷等語置辯；被告余志祥亦矢口否認寄藏附表編號三至六所
    示之子彈及槍彈之主要組成零件，辯稱：伊知道邱文吉拿來
    的裡面不是好東西，邱文吉走後，伊就往隔壁一丟，根本連
    看都沒有看等語置辯。惟被告邱文吉、余志祥於警詢、偵查
    及本院審理中，均不否認於98年12月中旬某日深夜，被告邱
    文吉確有駕駛白色BMW 自用小客車，搭載卜聖倫及劉正雄，
    至被告余玉祥位於苗栗縣頭份鎮○○里○○鄰○○街12巷7號
    住處之事實（邱文吉部分：偵191 卷第109 至110 頁、偵21
    91卷第145 頁、本院卷第162 頁、偵465 號影卷第110 頁；
    被告余志祥部分：偵2191卷第29至30頁、偵2191卷第47 頁
    、偵2191卷第139 頁、本院卷第160 頁至第161 頁）。是此
    一前提事實應可確認，惟有爭議者為，是日被告邱文吉是否
    持有附表所示之槍彈及槍枝主要組成零件，以及被告余志祥
    是否知情並予以寄藏附表編號三至六所示之子彈及槍彈主要
    組成零件。上開爭點本院經查：
  (一)被告邱文吉之供述證據部分：於警詢中曾供稱略以，問：
    余志祥於警詢筆錄中稱，在他家也看你拿出槍枝拆卸組裝你
    做何解釋？答：那是我拿過去之道具槍（偵2191卷第109 至
    110 頁）。檢察官偵查中具結證稱略以，問：你去余志祥
    家時，有無帶東西？答：有，我有帶一把黑色的道具槍，用
    紙盒裝著，我在劉正雄家時，就有拆開來看，當時卜聖倫、
    劉正雄都有看到，我只是帶道具槍去余志祥家把玩，並沒有
    組裝（偵465 號影卷第110 頁）。於本院審理中回答受命
    法官訊問時供稱略以，問：你在98年12月中旬某日，與卜聖
    倫及劉正雄到余志祥家裡？答：是。問：余志祥說當天你有
    在那邊拆解槍枝，是事實嗎？答：有拿玩具槍去，有拆解，
    槍我有碰到。問：槍是你帶去的？答：對。問：你跟劉正雄
    、余志祥沒有過節吧？答：沒有（本院卷第161 、162 頁）
    。本院審理中回答審判長訊問時供稱略以：那天我們三個
    去余志祥那邊，我確實有拿1 把模擬槍具，這是真的，他們
    都在場可以作證（本院卷第94頁）。問：對於同案被告余志
    祥也都供稱你在98年12月中旬某日，有在他家拆解槍枝，並
    由卜聖倫將包包放在他家，有何意見？答：那是玩具槍。問
    ：對於證人劉正雄證稱，98年12月中旬某日，你有開車搭載
    卜聖倫至余志祥家中，有在余志祥家中拆解槍枝，有何意見
    ？答：沒有意見，那是玩具槍（本院卷第162 頁）。
  (二)被告余志祥之供述證據部分：於警詢中供稱略以，問：查
    扣之改造手槍1 支、彈匣1 個、改造子彈3 顆是何人拿至你
    住處藏放的？答：於98年12月，邱文吉、卜聖倫、劉正雄3
    人來我家找我聊天，凌晨1 時許要離去邱文吉跟我說，車子
    很多行李衣服雜物車子很擠先暫時放在我家我說好，然後邱
    文吉、卜聖倫就去車上將包包及衣服雜物拿下來放在我家客
    廳。問：邱文吉於何時將紅包手提式行李袋內有（改造手槍
    1 支、彈匣1 個、改造子彈3 顆）放置你家？答：於98年12
    月底凌晨1 時放置在客廳，當時有我及邱文吉、卜聖倫、劉
    正雄等4 人。問：邱文吉為何要將改造手槍1 支、彈匣1 個
    、改造子彈3 顆藏放在你家？答：邱文吉跟我說要將行李、
    包包等及衣服雜物拿下來放在我家，當時是放置在客廳，然
    後我才移置在一樓空房間放置（偵2191卷第29至30頁）。問
    ：邱文吉是於何時，在你家把那些槍枝、零件加工改造，當
    時有何人在場? 答：邱文吉於98年12月底某日凌晨0 時許與
    邱正雄及卜聖倫來找我聊天時，在我家把那些槍技、零件拿
    出來拆解組合，當時有我、邱正雄及卜聖倫等人在場。問：
    邱文吉在你家中何處加工改造槍枝，改造槍枝時間約多久？
    答：在我家客廳，大約半小時左右。問：當時邱文吉如何改
    造槍枝？答：我看他把那些槍枝拆卸組合而已，沒有用工具
    改造。問：警方提示查扣之咖啡色皮製手提袋是否就是卜聖
    倫當時在你家取走之包包？答：當時卜聖倫在我家是拿2 個
    包包走，其中一個是紅色手提式行李袋，另一個我忘記是哪
    種顏色、款式的包包（偵2191卷第41至44頁）。問：現警方
    提示查獲犯嫌卜聖倫持有改造手槍1 支、彈匣1 個、子彈3
    顆之相片供你檢視，是否就是當時邱文吉於98年12月底在你
    家拿出來改造之槍枝、彈匣1 個、子彈3 顆？答：是的。問
    ：該改造手槍、子彈、槍管及咖啡色皮製手提袋內（雙管霰
    彈槍管1 支及零件一批改造子彈）藏放在你家多久？答：邱
    文吉於98年12月份某日（正確時間我忘記了）手槍1 支、有
    沒有子彈我不清楚藏放在我家，比較沈重的包包（咖啡色皮
    製手提袋）比較早也是98年12月初左右拿來我家藏放的（偵
    2191卷第47頁）。於本院準備程序時供稱略以，問：照你
    警詢所言，因為那個東西不是正當的東西你才會放在隔壁空
    屋圍牆邊，不是嗎？答：邱文吉就是喜歡玩那些有的沒的，
    我不知道是真槍假槍。問：你不知道他的前科嗎，他拿的會
    是玩具槍？答：我承認檢察官起訴之犯罪事實，他有在我家
    拆解，只是他要走了有收起來，人就走了（本院卷第66、67
    頁）。於臺灣苗栗地方法院檢察署99年度偵字第465 號案
    件偵查中具結證稱略以，問：98年12月中旬後，卜聖倫、邱
    文吉、劉正雄，有無到你住處組槍枝？答：12月中旬後過來
    很多次，但只有一次是到我家裡組合槍枝，都是邱文吉一個
    人在組合。問：你看他是如何組合？答：他有一個紙盒子裝
    的東西，我只看到他在拆解，後來又組合。問：邱文吉拆解
    、組合完畢後的東西如何處理？答：原來他已整理好東西要
    走了，邱文吉又回頭說車上東西太多，要將東西暫放在我家
    ，接著就將衣服及雜七雜八的東西搬到我家客廳，並說他找
    到房子、租好房子後就會搬走（99年度偵字第465 號影卷第
    101 至102 頁）。回答受命法官訊問時供稱略以，問：98
    年12月中旬，邱文吉、卜聖倫、劉正雄有到你家去拆解槍枝
    這件事實？答：他們是說是道具槍。問：他們有在那邊拆解
    槍枝是事實？答：是。問：何人拆解槍枝？答：邱文吉。問
    ：槍枝是用包包裝的沒有錯？答：紙的盒子，我有印象放在
    桌上的是用紙盒子打開，瓦楞紙。問：當時卜聖倫、劉正雄
    還有你都有在場？答：那是我家，我有在場。問：還有邱文
    吉你們四人在場？答：是。問：後來何人說要把包包寄放在
    你那邊？答：邱文吉，臨走又掉頭說有包包要暫時放我家，
    印象中是兩個包包。問：所以邱文吉走了之後，把兩個包包
    寄放在你家？答：是。問：那邱文吉走的時候是空手走的？
    答：對。問：之前警詢、偵訊中所言是否實在？答：實在。
    問：有無人強迫你怎麼講？答：沒有（本院卷第160 至161
    頁）。回答審判長訊問時供稱略以：邱文吉確實拿過，可
    是我沒有當兵，我不知道是什麼槍，可是我有問過他這是什
    麼槍，可是他說是道具槍，他們有在那邊拆解，確實有這件
    事情（本院卷第94頁）。問：對卜聖倫在警、偵訊都證稱，
    扣案的槍彈、零組件都是邱文吉於98年12中旬某日開車搭載
    卜聖倫及劉正雄到你家拆解的，有何意見？答：我強調一點
    他只有在我家拆解，沒有意見。問：對於卜聖倫有在警、偵
    詢中稱，他臨走前有將扣案的物品連同衣服寄放在你家，有
    何意見？答：他寄放的是包包，我不知道什麼東西。問：對
    卜聖倫也供稱他有在99年1 月5 日到你家取走扣案的物品，
    有何意見？答：物品是包包，我補充回答，他來我家拿包包
    的時候，說裡面有一支槍，結果打開就是紙盒子那隻槍，到
    底是哪隻槍我不曉得，他從我家拿走東西是包包，臨走前有
    打開看一個包包，裡面有一個紙盒，他說那是道具槍。問：
    那天邱文吉在你家拆解槍枝是在客廳還是房間？答：客廳（
    本院卷第162 頁反面至第163 頁）
  (三)被告余志祥犯罪事實部分：
    (1)被告余志祥於警詢中既然自承供稱，邱文吉於98年12月底
      某日凌晨0 時許與邱正雄及卜聖倫在伊住處把扣案槍技、
      零件拿出來拆解組合，而卜聖倫持有本件扣案之槍、彈等
      物，確係當時邱文吉於98年12月底伊住處拿出來組裝、把
      玩之槍枝、彈匣及子彈。又該裝有制式霰彈2 顆、具殺傷
      力制式子彈1 顆，及屬於槍枝、子彈主要組成零件之非制
      式金屬彈殼6 顆、氣體動力式槍枝之滑套、槍身及槍管等
      物，係放置於咖啡色皮製手提袋內，也是邱文吉拿來伊住
      處藏放的。再於偵查中供認，邱文吉當初是用塑膠袋一起
      包裝後拿給伊，邱文吉走後，伊就將東西往隔壁空房丟。
      東西很沈重，伊心裡覺得是違禁物，最後卜聖倫才來把東
      西拿走等語。嗣於本院審理中亦不否認，當時邱文吉臨走
      時，將2 個包包均寄放在伊住處，所以邱文吉走的時候是
      空手走的，均已如上述被告余志祥之供述部分所載。
    (2)證人卜聖倫亦於偵查中具結證稱略以，問：扣案那把槍彈
      如何來的？答：我在余志祥他家拿出來的。問：槍、彈為
      何在余志祥家？答：邱文吉寄放，我跟邱文吉98年12月中
      旬有一起到余志祥家中，槍是邱文吉帶去的，他用手提包
      裝的，裡面裝該改造的槍、彈。問：邱文吉為何在余志祥
      家裡組合槍枝？答：因為原本就有些零件放在余志祥家中
      。問：邱文吉去的時候，槍是否就放在你剛才說的紅色包
      包裡？答：是的（偵2191卷第135 至137 頁）。問：你們
      把槍放在余志祥家，是否有二次，一個紅色袋子，一個是
      咖啡色袋子？答：我跟余志祥去拿，是拿一次，是1 月5
      日去拿的，我只要拿一支槍，三顆子彈。後來是余志祥自
      已又拿一包咖啡色袋子出來，裡面有霰彈槍管，槍枝零件
      等（偵2191卷第150 頁）。
    (3)綜上被告余志祥既明知被告邱文吉拿槍枝等違禁物至其住
      處把玩，事後又將裝有具殺傷力之制式霰彈2 顆、具殺傷
      力制式子彈1 顆，及屬於槍枝、子彈主要組成零件之非制
      式金屬彈殼6 顆、氣體動力式槍枝之滑套、槍身及槍管等
      物之咖啡色皮製手提包寄放在其住處，最後再由證人卜聖
      倫取回，是其主觀上明知邱文吉所寄藏之物品係違禁物仍
      允予寄藏，犯行已甚明確，堪認其供述與證人卜聖倫之證
      詞相符，且與下述(五)部分之證據相符。
    (4)至被告余志祥僅一再辯稱，不知邱文吉所寄放的咖啡色包
      內有槍彈之主組要組成零件等物，但卻無法提出任何證據
      供本院調查，且其所辯又與其上述供述及證人卜聖倫之上
      開證述不符，復拒絕測謊，無法證明其所辯係屬實在，自
      無從僅憑其空言之辯解，據為其有利之認定。
  (四)被告邱文吉於警詢、偵查及本院審理中均不否認，98年12月
    中旬某日，確有與卜聖倫及劉正雄到余志祥家，並有帶槍枝
    去那裡拆解把玩乙節，已如其上所供述。至其所攜帶至證人
    余志祥住處之槍彈等物，是否為本件扣案槍彈？並寄藏於余
    志祥住處？經查：
    (1)證人余志祥於偵查中證稱略以，問：（提示槍彈照片），
      之前有無見過這個槍彈？答：有看過類似的槍彈，約去年
      底，邱文吉、卜聖倫、應該是劉正雄到我家，邱文吉從包
      包裡面拿出來的，顏色我忘記了，邱文吉就在那邊拆解、
      組裝（偵2191卷第139 頁）。問：邱文吉放東西到你家，
      到底是幾次？答：咖啡色包包一次。問：關於槍枝、零件
      、霰彈槍管部分，有何意見？答：邱文吉當初是用塑膠袋
      一起包裝拿給我，我說好，他走之後，我就往隔壁空房丟
      ，東西很沈重，我心裡覺得是違禁物，卜聖倫最後來拿，
      我沒有打開來看（偵2191卷第151 頁）。
    (2)證人卜聖倫之證述：於偵查中具結證稱略以，問：扣案
      那把槍彈如何來的？答：我在余志祥他家拿出來的。問：
      槍、彈為何在余志祥家？答：邱文吉寄放，我跟邱文吉98
      年12月中旬有一起到余志祥家中，槍是邱文吉帶去的，他
      用手提包裝的，裡面裝該改造的槍、彈。之前有部分零件
      放在余志祥家中。我看到他在組合槍枝，組合完畢又把他
      拆開，當時余志祥跟劉正雄、我、邱文吉都在場。問：為
      何槍後來放在余志祥家中？答：邱文吉本來把槍帶走，12
      月中旬我去二次，留下來那次是邱文吉那把槍、彈拿到車
      上放，但邱文吉準備要搬家，車上堆很多雜物，邱文吉覺
      得車上很亂，又把雜物、槍、彈放在余志祥家中。問：邱
      文吉為何在余志祥家裡組合槍枝？答：因為原本就有些零
      件放在余志祥家中。問：邱文吉去的時候，槍是否就放在
      紅色包包裡？答：是的（偵2191卷第135 至137 頁）。問
      ：你們把槍放在余志祥的家，是否有二次，一個紅色袋子
      ，一個是咖啡色袋子？答：我跟余志祥拿一次，是1 月5
      日去拿的，我只要拿一支槍，三顆子彈。後來是余志祥自
      已又拿一包咖啡色袋子出來，裡面有霰彈槍管，槍枝零件
      等。我跟余志祥說不對，還有一支，他才說放在那裡，我
      說是紅色包包的，他才拿出來紅色包包（偵2191卷第150
      頁）。於本院審理時回答檢察官詰問時證稱略以，問：
      自首跟取出的經過？答：自首的經過就是我那時候請張毓
      跟頭份偵查隊的隊長林裕旺還有饒達隆他們聯絡，就說我
      有槍械要報繳，說這是邱文吉放在我這邊的，請張毓來幫
      我跟警察聯絡，約在張毓的住處興隆里上坪那個地址，後
      來小隊長饒達隆就來了，然後請張毓帶饒達隆去把一把改
      造手槍跟子彈起出來。問：警察局做筆錄的時候，後來又
      有跟他講說還有其他東西？答：對，還有一些槍枝零件，
      我就跟他講說我放在哪邊，請警察帶我去拿。問：那後來
      警察帶你去拿回什麼東西？一個袋子嗎？答：就一個咖啡
      色的包包，還有裡面就裝一些槍枝和一些零件，還有一些
      子彈。問：所以總共你自首的東西就是你剛剛講的這些東
      西？答：對，總共有2 個包包。問：這些東西你是不是在
      99年1 月5 號下午的時候，到余志祥家中去拿的？答：是
      我跟他拿邱文吉放在他們家的有2 個包包，因為98年12月
      中旬，有跟邱文吉一起到余志祥家中，那時候邱文吉說他
      要搬家，車上放太多東西，就一些東西放在余志祥他家。
      問：當時你是跟余志祥怎麼說的？答：我說我要去拿邱文
      吉寄放在你家的東西。問：余志祥先拿了什麼東西給你，
      從哪裡拿來的？答：他說他去他們家隔壁拿1 個包包出來
      。問：拿給你以後，你跟他說什麼？答：我就說我還有放
      一包，放在你另外那個客廳旁邊那個小房間。問：還有一
      個包包？答：對。問：然後他才進去拿出來給你？答：對
      。問：最後你就帶走了？答：對，我就帶走了。問：你說
      從余志祥家拿了2 個包包回來，那2 個包包是不是後來你
      自首繳交給警察的包包？答：對，一模一樣的包包。問：
      後來你自首繳交給警察的時候，警察是否有在警察局你面
      前當場把袋子打開跟你清點裡面的東西？答：是，在警察
      局有清點。問：清點咖啡色的包包裡面有什麼東西？答：
      是槍枝零件，一些零件。問：那我跟你核對一下，你看是
      不是有錯。答：就是一些半成品的砲管，還有一些彈簧，
      半成品的槍管數枝，還有一個小皮夾裝一些子彈。問：是
      否土造槍管、霰彈槍管1 枝、制式霰彈2 顆、滅音管1 枝
      、霰彈手槍半成品1 枝、槍管1 枝、滑套1 枝、零組件一
      包、槍管4 枝、改造子彈半成品6 顆、改造子彈4 顆，小
      皮套一個，是這樣嗎？答：對。問：然後另外在張毓家取
      出的就是，包包丟掉的裡面剩下就是1 枝手槍跟3 個子彈
      的彈匣這樣？答：對（本院卷第82至84頁反面）。問：東
      西寄放在余志祥家，余志祥那個時候應該知道那一些零組
      件跟小的子彈或霰彈之類，但是他應該不知道有槍，你是
      不是當時有這樣講？答：我當時。問：有沒有這樣講？答
      ：有，有這樣講。問：你在之前所有的警詢、偵訊還有審
      理中，你的陳述都說，你自首報繳的所有槍枝、子彈還有
      組成零件，全部都是邱文吉的是不是？答：是（本院卷第
      88至89頁）。回答受命法官訊問時證稱略以，問：你之
      前有講過說，98年12月中旬的時候，你、邱文吉、劉正雄
      有到余志祥的家中，當時邱文吉有拿出槍在那邊組裝，你
      記不記得這件事。答：我有講這句話。問：邱文吉跟你跟
      劉正雄到底有沒有一起去余志祥家裡？答：有，一起去（
      本院卷第91頁反面至92 頁 ）。
    (3)證人劉正雄於偵查中亦具結證稱略以，問：98年12月中旬
      到12月底，你有無與卜聖倫、邱文吉前往余志祥頭份的家
      中？答：有。當天是邱文吉開白色的BMW 車，載我跟卜聖
      倫一起到余志祥家裡。問：去那邊做什麼？答：吸毒。有
      看到邱文吉拿一支槍出來玩，拆完又組裝，也有子彈，槍
      、彈當時是用一個盒子裝的，好像是拿一個手提帶裝的，
      是咖啡色的樣子。問：邱文吉為何會在余志祥家裡組裝槍
      枝？答：就用藥，用一用，邱文吉就拿槍出來組裝。問：
      邱文吉都否認，當天有帶槍彈到余志祥家中組合？答：有
      呀，怎麼會沒有，實際上他就是有帶槍彈去。問：（提示
      照片），是否這個？答：就是這支。問：你怎麼知道是這
      支，不是都長的很像？答：就是這支呀。因為顏色、大小
      都一樣（偵2191卷第137 至13 8頁）。
    (4)綜上證人余志祥、卜聖倫、劉正雄之證述互核一致觀之，
      扣案如附表所示之槍、彈及槍彈之主要組成零件，確係被
      告邱文吉於98年12月中旬某日深夜，寄放於余志祥家中無
      疑，事後被告邱文吉入監後，卜聖倫因恐連累被告余志祥
      ，始取回上開物品，之後再向警方自首。且扣案槍彈及槍
      彈主要組成零件，與當初被告邱文吉拿去寄放在余志祥住
      處之槍彈等物，均係以2 個包包裝置等情完全相符，且經
      由證人余志祥、卜聖倫、劉正雄於警詢中指認無訛。是被
      告邱文吉確實持有本件扣案之槍彈及槍彈之主要組成零件
      ，而非道具槍，應堪認定。
  (五)綜上被告余志祥之供述與證人卜聖倫、劉正雄之證述情節大
    致相符。此外，復有苗栗縣警察局頭份分局搜索扣押筆錄、
    扣押物品目錄表、苗栗縣警察局槍枝初步檢視報告表、查獲
    照片在卷可資佐憑。再扣案之改造手槍、子彈、槍彈零件等
    物經內政部警政署刑事警察局鑑驗結果認：「一、送鑑手槍
    1 枝（槍枝管制編號0000000000號），認係改造手槍，由仿
    BERETTA 廠92FS型半自動手槍製造之槍枝，換裝土造金屬槍
    管而成，擊發功能正常，可供擊發適用子彈使用，認具殺傷
    力。二、送鑑子彈9 顆，鑑定情形如下：(一)3 顆，認均係口
    徑0.45吋制式子彈，採樣1 顆試射，可擊發，認具殺傷力。
    (二)1 顆，認係口徑9 mm制式子彈，經試射，可擊發，認具殺
    傷力。(三)2 顆，認均係口徑12GAUGE 制式霰彈，採樣1 顆試
    射，可擊發，認具殺傷力。三、送鑑槍枝零件6 件，鑑定情
    形如下：(四)1 件，分係氣體動力式槍枝之滑套、槍身及槍管
    。四、送鑑子彈6 顆，認均係非制式金屬彈殼。」有內政部
    警政署刑事警察局99年3 月8 日刑鑑字第0990015656號鑑定
    書1 份附卷可憑（99偵2191卷第115 至118 頁）。按槍砲、
    彈藥主要組成零件種類，由中央主管機關內政部公告之，此
    觀槍砲彈藥刀械管制條例第3 條前段、第4 條第3 項規定即
    明。關於槍砲、彈藥之主要組成零件種類，業由內政部於86
    年11月24日以（86）臺內警字第8670683 號公告週知（本院
    99訴173 卷第13、14頁）。本件扣案如附表所載之違禁物，
    分屬槍砲彈藥刀械管制條例及上開公告所示之槍、彈，及槍
    、彈之主要組成零件無訛。是被告余志祥、邱文吉之犯行已
    臻明確，應依法論科。
  (六)至證人卜聖倫於本院審理中翻異於偵查中之證詞，證稱先前
    於偵查中之證言，係因與被告邱文吉有借貸關係，而遭被告
    邱文吉毆打，所以才設局陷害被告邱文吉等語。然查：
    (1)其於本院99年度訴字第173 號案件訊問時供稱略以，問：
      扣案的槍彈與零件都是誰的？答：均是邱文吉的。問：你
      第一次是在什麼時候看到這些東西？答：大約去年12月中
      的時候，在余志祥家中看到的。問：邱文吉離開的時候，
      為什麼沒把這些槍彈帶走？答：這些東西原本就是放在余
      志祥家中。問：在99年1 月5 日你為什麼要從余志祥家中
      拿走那些槍彈？答：因為我去找余志祥，我跟他說邱文吉
      於99年1 月1 日被抓走了，為了不要連累余志祥，所以我
      才把這些槍彈全部拿走。問：你拿走這些槍彈是否分成兩
      包？答：對，因為原本放在他家，就有分成兩部分。一部
      分是槍枝零件及子彈，另外一部分是改造手槍一枝跟子彈
      3 顆（本院99訴173 號影卷第9 頁反面至第10頁）。
    (2)於本院99年度訴字第173 號案件審理時回答審判長訊問時
      亦供稱略以，問：邱文吉還是余志祥拜託你換地點藏匿的
      ？答：余志祥請我把這些東西拿走的。問：你拿走時有分
      二袋？答：有分裝槍枝跟制式子彈3 顆為一袋，其他的是
      另外一袋。問：為什麼要分兩個地點藏匿？答：因為我不
      敢放家裡，就拿去其他地方放著（本院99訴173 號影卷第
      52頁）。
    (3)於本院99年度聲羈字第18號案件訊問時復供稱略以，問：
      槍是何人給你的？答：邱文吉。問：他為什麼給你槍？答
      ：那是他之前自已改造的，本來是放在余志祥家。問：為
      什麼放在余志祥家？答：我怕會影響他，所以到他家把槍
      彈等取走（99偵465 號影卷第87頁）。問：是否在99年1
      月18日上午12時30分在湖口鄉查獲制式霰彈槍、子彈兩顆
      、槍管壹支、滅音管壹支、改造手槍半成品壹支、土造霰
      彈槍槍管壹支，槍管四支、改造子彈四顆、零組件壹包、
      皮套一個、手提包一個？答：是。問：東西是誰的？答：
      是邱文吉的。問：誰改造的？答：邱文吉，我和余志祥看
      到邱文吉在余志祥家中改造（99偵465 號影卷第89頁）。
    (4)綜上其於偵查及審理中之供述均一致，且與證人余志祥、
      劉正雄之證述內容大致相符。再其於審理中答審判長訊問
      時，亦無法舉出有何誣陷被告邱文吉之具體證據（本院卷
      第93頁反面至94頁）。又果若其確係設局陷害被告邱文吉
      ，何以其所證述之上開情節，竟能與證人余志祥、劉正雄
      證述之情節完全一致，此乃斷無可能之事。又其嗣經測謊
      鑑定結果：「受測人卜聖倫於測前會談稱，警方在99.01.
      05查獲的這把槍是為渠所有，經測試結果，呈不實反應。
      」亦有內政部警政署刑事警察局100 年1 月28日刑鑑字第
      1000014611號鑑定書在卷可按（本院卷第112 頁）。是證
      人卜聖倫事後翻供有利於被告邱文吉之證詞部分，既無證
      據佐證係屬實在，且與證人余志祥、劉正雄之證述不符，
      顯係事後為迴護被告邱文吉而杜撰之詞，不足採信。
  (七)至被告邱文吉辯稱係因與證人卜聖倫有債務糾紛而毆打卜聖
    倫，始遭卜聖倫誣陷乙節，並無法提出確切之證據可資佐證
    ，且證人卜聖倫事後翻異而利於被告之證詞，確有不足採信
    理由，已如上述；又被告邱文吉亦不否認與證人余志祥、劉
    正雄並無過節（本院卷第162 頁），從而證人余志祥、劉正
    雄亦無誣陷之可能，況證人卜聖倫於偵查中之證述，又與余
    志祥、劉正雄之證述情節相符，益徵被告確實持有本件扣案
    槍彈及槍彈主要組成零件之事實。再被告經測謊鑑定結果：
    「受測人邱文吉測前會談否認，警方在99.O1.05查獲的這把
    槍是為渠所有，渠也沒有將這把槍寄放在余志祥家裡，經測
    試結果，呈不實反應。」亦有上開鑑定書在卷可憑。是本件
    並無證據足資佐證被告邱文吉所辯係屬實在，被告辯稱當日
    持往余志祥住處之槍枝是道具槍云云，自無從採信。
三、論罪科刑部分：
  (一)按槍砲彈藥刀械管制條例條文中，均有將「持有」與「寄藏
    」為分別處罰之規定，而寄藏與持有，均係將物置於自己實
    力支配之下，僅寄藏必先有他人之持有行為，而後始為之受
    「寄」代「藏」而已。故寄藏之受人委託代為保管，其保管
    之本身，亦屬持有。不過，此之持有係受寄之當然結果，故
    法律上宜僅就寄藏行為為包括之評價，不應另就持有行為予
    以論罪。寄藏與持有之界限，應以持有即實力支配係為他人
    或為自己而占有管領為判別準據，寄藏之犯罪，於受人委託
    代為保管而持有之際，即已成立，不以另有完成藏匿行為為
    必要，其犯罪之完結繼續至寄藏行為終了時止（最高法院95
    年度台上字第3978號判決意旨參照）。是本件被告余志祥所
    犯部分，係受託代為保管制式霰彈2 顆（口徑12GAUGE ）、
    制式子彈1 顆（口徑9 mm）及屬於槍枝主要組成零件之氣體
    動力式槍枝之滑套、槍身、槍管、非制式金屬彈殼部分，其
    因寄藏行為而持有，應包括評價論以寄藏罪責。
  (二)核被告邱文吉所為，係違反槍砲彈藥刀械管制條例第8 條第
    4 項之未經許可，持有可發射子彈具有殺傷力之改造手槍罪
    、同條例第12條第4 項未經許可，持有子彈罪、同條例第13
    條第4 項之未經許可，持有槍枝、彈藥之主要組成零件罪。
    被告同時持有具有殺傷力之改造手槍、子彈及槍枝、彈藥之
    主要組成零件，係一行為而觸犯上開3 個罪名之想像競合關
    係，應依刑法第55條之規定，從一重論以同條例第8 條第4
    項之未經許可，持有可發射子彈具有殺傷力之改造手槍罪。
    。又被告邱文吉前有犯罪事實欄所載之有期徒刑科刑紀錄，
    於98年3 月16日易科罰金執行完畢，有臺灣高等法院被告前
    案紀錄表在卷可憑，其於上開有期徒刑執行完畢後，5 年以
    內，因故意再犯本件有期徒刑以上之罪，為累犯，應依刑法
    第47條第1 項之規定，加重其刑。爰依刑法第57條、第58條
    規定，審酌被告持有具殺傷力之改造手槍、子彈及槍彈主要
    組成零件等物之數量，及對社會治安雖具有潛在之危害，並
    被告之生活狀況、品性不佳、智識程度、資力，犯後猶矢口
    否認犯行，顯無悔意等一切情狀，量處如主文所示之刑，並
    就併科罰金部分諭知易服勞役之折算標準。
  (三)核被告余志祥所為，係違反槍砲彈藥刀械管制條例第12條第
    4 項未經許可，寄藏子彈罪，及同條例第13條第4 項之未經
    許可寄藏槍枝、彈藥之主要組成零件罪。被告同時寄藏子彈
    及槍枝、彈藥之主要組成零件，係一行為觸犯上開2 個罪名
    之想像競合關係，應依刑法第55條之規定，從一重論以同條
    例第13條第4 項未經許可，寄藏槍枝、彈藥之主要組成零件
    罪。被告前有犯罪事實欄所載之有期徒刑科刑紀錄，於94年
    2 月24日執行完畢，有臺灣高等法院被告前案紀錄表在卷可
    憑，其於上開有期徒刑執行完畢後，5 年以內，因故意再犯
    本件有期徒刑以上之罪，為累犯，應依刑法第47條第1 項之
    規定，加重其刑。爰依刑法第57條、第58條規定，審酌被告
    寄藏具殺傷力之子彈及槍、彈之主要組成零件等物之數量，
    及對社會治安雖具有潛在之危害，並被告之生活狀況、品性
    不佳、智識程度、資力，犯後猶矢口否認犯行，顯無悔意等
    一切情狀，量處如主文所示之刑，並就併科罰金部分諭知易
    服勞役之折算標準。
  (四)至起訴書漏列非制式金屬彈殼6 顆部分，因該非制式金屬彈
    殼6 顆係被告余志祥寄藏於同一個咖啡色提包內之違禁物，
    亦屬槍砲、彈藥之主要組成零件「炸彈」項內之「彈殼」，
    起訴書認非屬槍砲、彈藥之主要組成零件，尚有誤會。惟此
    部分係寄藏之同一事實，本院自得併予審究，附此敘明。
四、沒收部分：
  (一)扣案如附表所示之物，均係違禁物，除於送鑑驗時經採樣試
    射之制式子彈2 顆（即口徑0.45吋、口徑9mm 各1 顆）、制
    式霰彈1 顆（口徑12GAUGE ），因試射後已失效能，不再具
    殺傷力，並非違禁物，不予宣告沒收外，其餘應依刑法第38
    條第1 項第1 款之規定宣告沒收。
  (二)扣案不具殺傷力之子彈3 顆，及非屬槍彈主要組成零件之金
    屬槍管半成品、金屬滑套（不具撞針）、槍管（內具阻鐵）
    、金屬管、氣體動力式槍枝槍管前端裝置、復進簧桿、槍管
    契形塊及金屬彈簧與皮套、咖啡色皮製手提包等物，既非違
    禁物，爰不予宣告沒收，併此敘明。
據上論斷，應依刑事訴訟法第299 條第1 項前段，槍砲彈藥刀械
管制條例第8 條第4 項、第12條第4 項、第13條第4 項，刑法第
11條前段、第47條第1 項、第55條、第42條第3 項前段、第38條
第1 項第1 款，判決如主文。
本案經檢察官盧美如到庭執行職務。
中    華    民    國  100     年    5     月    26    日
                  刑事第三庭  審判長法  官  柳章峰
                                    法  官  顏苾涵
                                    法  官  陳文貴
以上正本證明與原本無異。
如不服本判決應於收受判決後10日內向本院提出上訴書狀，並應
應敘述具體理由。其未敘述上訴理由者，應於上訴期間屆滿後20
日內向本院補提理由書(均須按他造當事人之人數附繕本)「切勿
逕送上級法院」。
                                    書記官  陳玲君
中    華    民    國  100     年    5     月    26    日
附表：具殺傷力之槍枝、子彈及槍彈主要組成零件
┌──┬───────────────────────┬──────────────┐
│編號│          扣    案    物    品                │  應沒收之槍彈、零件        │
├──┼───────────────────────┼──────────────┤
│ 一 │具有殺傷力之仿BERETTA 廠92FS型半自動手槍製造之│同左                        │
│    │改造手槍（含彈匣1 個，槍枝管制編號0000000000號│                            │
│    │）壹枝。                                      │                            │
├──┼───────────────────────┼──────────────┤
│ 二 │制式子彈3 顆（口徑0.45吋，其中1 顆業經鑑驗試射│制式子彈2 顆（口徑0.45吋）  │
│    │，已不具殺傷力）                              │                            │
├──┼───────────────────────┼──────────────┤
│ 三 │制式霰彈2 顆（口徑12GAUGE ，其中1 顆業經鑑驗試│制式霰彈1 顆（口徑12GAUGE ）│
│    │射，已不具殺傷力）                            │                            │
├──┼───────────────────────┼──────────────┤
│ 四 │制式子彈1 顆（口徑9 mm，業經鑑驗試射，已不具殺│（不予沒收）                │
│    │傷力）                                        │                            │
├──┼───────────────────────┼──────────────┤
│ 五 │氣體動力式槍枝之滑套、槍身及槍管              │同左                        │
├──┼───────────────────────┼──────────────┤
│ 六 │非制式金屬彈殼6 顆                            │同左                        │
└──┴───────────────────────┴──────────────┘
附錄本案論罪科刑法條：
槍砲彈藥刀械管制條例第8條
未經許可，製造、販賣或運輸鋼筆槍、瓦斯槍、麻醉槍、獵槍、
空氣槍或第 4 條第 1 項第 1 款所定其他可發射金屬或子彈具
有殺傷力之各式槍砲者，處無期徒刑或 5 年以上有期徒刑，併
科新臺幣 1 千萬元以下罰金。
未經許可，轉讓、出租或出借前項所列槍枝者，處 5 年以上有
期徒刑，併科新臺幣 1 千萬元以下罰金。
意圖供自己或他人犯罪之用，而犯前二項之罪者，處無期徒刑或
7 年以上有期徒刑，併科新臺幣 1 千萬元以下罰金。
未經許可，持有、寄藏或意圖販賣而陳列第 1 項所列槍枝者，
處 3 年以上 10 年以下有期徒刑，併科新臺幣 7 百萬元以下罰
金。
第 1 項至第 3 項之未遂犯罰之。
犯第 1 項、第 2 項或第 4 項有關空氣槍之罪，其情節輕微者
，得減輕其刑。
槍砲彈藥刀械管制條例第12條
未經許可，製造、販賣或運輸子彈者，處 1 年以上 7 年以下有
期徒刑，併科新台幣 500 萬元以下罰金。
未經許可，轉讓、出租或出借子彈者，處 6 月以上 5 年以下有
期徒刑，併科新台幣 300 萬元以下罰金。
意圖供自己或他人犯罪之用，而犯前二項之罪者，處 3 年以上
10 年以下有期徒刑，併科新台幣 700 萬元以下罰金。
未經許可，持有、寄藏或意圖販賣而陳列子彈者，處 5 年以下
有期徒刑，併科新台幣 300 萬元以下罰金。
第 1 項至第 3 項之未遂犯罰之。
槍砲彈藥刀械管制條例第13條
未經許可，製造、販賣或運輸槍砲、彈藥之主要組成零件者，處
 3 年以上10 年以下有期徒刑，併科新台幣 700 萬元以下罰金
。
未經許可，轉讓、出租或出借前項零件者，處 1 年以上 7 年以
下有期徒刑，併科新台幣 500 萬元以下罰金。
意圖供自己或他人犯罪之用，而犯前 2 項之罪者，處 5 年以上
有期徒刑，併科新台幣 1000 萬元以下罰金。
未經許可，持有、寄藏或意圖販賣而陳列第 1 項所列零件者，
處 6 月以上5 年以下有期徒刑，併科新台幣 300 萬元以下罰金
。
第 1 項至第 3 項之未遂犯罰之。